# 求助陈版主，关于股权转让及合并

提问人：Vvvcccttt080214 时间：2021-10-25 08:05:05
甲公司有两个股东A和B，分别持有甲公司70%和30% 的股权。A股东为设立在香港的境外公司，B公司为国有企业。现在B公司想把自己30% 的股权无偿转让给另外一家国有企业C，想问：
1. 这个股权转让对于A公司的会计处理和合并报表有什么影响？
2. 这个无偿转让股权的行为是否会影响今后A公司的转让价格 (如果A公司想转让股权的话)？

回答人：chenyiwei
1 、如果只是股东变更，股权比例、股东的权利和义务等均无变化，则不影响A的个别报表层面会计处理和合并报表。
2 、由于无偿划转具有特殊性，因此不会成为后续A公司转让股权的作价参考依据。